臺灣臺北地方法院民事判決　　　　　　 93年度訴更一字第9號
原　　　告　丙○○
訴訟代理人　羅詩蘋律師
複代理人　　乙○○
訴訟代理人　吳展旭律師
被　　　告　丁○○
　　　　　　　　　　　六現應.
被　　　告　南美交通事業股份有限公司
法定代理人　甲○○
訴訟代理人　鐘炯律師
當事人間因原告提起附帶民事訴訟，請求侵權行為損害賠償事件
，經本院刑事庭裁定移送，本院於民國94年7月21日言詞辯論終
結，判決如下：
    主  文
被告應給付原告新台幣貳佰零壹萬柒仟肆佰伍拾貳元，及自民國
九十三年三月二十五日起至清償日止，按年息百分之五計算之利
息。訴訟費用由被告連帶負擔。
原告其餘之訴駁回。
本判決第一項於原告以新台幣陸拾柒萬貳仟伍佰元為被告供擔保
後，得假執行。
原告其餘假執行之聲請駁回。
　　事實及理由
一、程序部分：
(一)本件被告丁○○未於言詞辯論期日到場，核無民事訴訟法第
    386條各款所列情形，爰依原告之聲請，由其一造辯論而為
    判決。
(二)按民事訴訟程序之當事人，指以自己名義向法院要求保護私
    權之人及其相對人，就特定訴訟事件當事人之認定，學者通
    說原則上採表示說，例外兼採意思說，即當事人之認定，應
    就原告起訴狀做全體觀察，從客觀上判斷係何人對何人請求
    確定私法上權利義務關係，如不能為明確之認定時，則以原
    告欲以何人為當事人者，即以該人為當事人，如未以本名為
    被告，但已足識別何人為當事人時，不能以當事人不存在駁
    回原告之訴，而仍應查明其本名並在判決書當事人欄同時表
    明（參楊建華等所著民事訴訟法新論）；學者陳計男並謂，
    在被告使用不同名字之情形，如被告主體之同一性並不變動
    ，僅代表主體之符號不同，法院得命更正當事人，此並非訴
    之變更，蓋當事人主體之同一性並未變更。
(三)經查本件原告起訴主張應負損害賠償責任者為被告丁○○及
    其所靠行之僱用人南美計程車行，其後原告於民國（下同）
    93 年12月10日依營利事業登記抄本之記載而將被告「南美
    計程車行」之全名更正為「南美交通事業股份有限公司」（
    下稱南美公司），二者之所在地及負責人均無不同，且後者
    亦已自承為被告丁○○靠行之計程車行，是被告主體之同一
    性並無更異，原告前揭更正僅為當事人姓名符號之更正，與
    訴之變更無涉，自應准許。
(四)又系爭交通事故發生於90年10月4日，原告於91年10月3日具
    狀提起本件損害賠償之訴，即發生時效中斷之效力，嗣後原
    告雖更正被告南美計程車行之名稱為南美公司，惟並非訴之
    變更，是原告對被告南美公司之侵權行為損害賠償請求權並
    未罹於消滅時效，合先敘明。
(五)原告於起訴時係請求法院判決被告應連帶給付原告新台幣（
    下同）3,634, 291元及自刑事附帶民事起訴狀繕本送達翌日
    起至清償日止按週年利率百分之五計算之利息，迭經更正後
    ，嗣於94年7月7日減縮聲明為請求法院判決被告應連帶給付
    原告2,017, 452元，及自刑事附帶民事起訴狀繕本送達翌日
    起至清償日止按週年利率百分之五計算之利息，經核與民事
    訴訟法第255條規定並無不合，亦應准許。
二、原告主張：其於90年10月4日下午7時30分許，因被告丁○○
    執行業務務駕駛車牌號碼號5Ｎ－120號營業小客車沿台北市
    ○○路150巷401弄由西往東行駛，途經信義路150巷401弄31
    號前時撞擊原告，使原告受有胸椎脊椎骨折之傷害，造成中
    度肢障。被告丁○○既為被告南美公司之受僱人，於執行職
    務時致原告受有損害，依民法第188條第1項之規定，被告南
    美公司亦應負連帶損害賠償之責。爰依民法第184條、第193
    條、第195條、第188條第1項之規定提起本訴，請求被告連
    帶賠償原告不能工作之損失、醫療費用及慰撫金，分述如下
    ：
(一)工作損失部分：原告係向車行承租計程車營業，主要營業範
    圍遍及台北縣市每日工作約10至12小時，扣除油費及每日
    500元租金，每日平均淨收入約有1200元至1300元不等，每
    月平均淨收入至少30,000元。又原告因本件事故致受有外傷
    性胸椎第十一節凹陷性骨折，術後宜休養一年以上，方能視
    恢復情況再執行工作，且會影響勞動力，由其需久站及荷重
    用力之工作，減少程度約五成左右，故原告因本件事故一年
    內無法工作，致受有三十六萬元之工作損失（每月30,0 00
    ×12個月＝360,000），且因工作能力減少五成，收入相對
    減少僅餘原收入二分之一，每年收入約減少180,000元，以
    事故發生時原告為37歲，勞工強制退休年齡為60歲計算，扣
    除一年原告完全無法工作之期間，原告受有23年之薪資損害
    ，依霍夫曼係數表扣除期前利息，原告因喪失5成勞動能力
    所受損害為2,708,132元（180, 000×15.00000000 =2,708,
    132）。總計，原告所受之工作損失為3,068,132元（360,
    000 + 2,708,132 = 3,068,132）
(二)醫療費用：
  １住院費及看護費：共38,577元。
　２看護費費用：查原告發生車禍後，因脊椎外傷併胸椎，壓迫
    性骨折，前後共住院14日，住院期間皆需專人看護照料，而
    由配偶周琳負責看護，依行政院勞工委員會公告之基本工資
    每月15,840元比例計算，總計可請求7,392元（15, 840×
    14/30 ＝7,392）。
(三)非財產上損害賠償：500,000元。按原告正值壯年，原有正
    當職業，與妻育有一年僅二歲之幼女，家庭和樂，因本次車
    禍受有第十一節胸椎壓迫性骨折而造成終生中度殘障，致使
    工作能力減損一半，並增加生活上之不便及支出，原告所受
    之身體及精神上痛苦，不言可喻。且事發至今，被告丁○○
    始終不聞不問，彼僱用人亦不願出面協助善後處理，更加深
    原告精神上之痛苦。
    並聲明：(一)被告應連帶給付原告2,017, 452元，及自刑事
    附帶民事起訴狀繕本送達翌日起至清償日止按週年利率百分
    之五計算之利息。(二)願供擔保請准宣告假執行。
二、被告丁○○未於言詞辯論期日到場，亦未提出準備書狀作何
    聲明或陳述。
三、被告南美公司則辯稱：
(一)本件侵權行為係發生於90年10月4日，原告於事發當時即已
    知悉損害，姑不論被告是否應負侵權行為損害賠償連帶責任
    ，原告遲至93年變更當事人對被告南美交通事業有限公司提
    起本件訴訟，顯已逾侵權行為損害賠償請求權之2年時效。
(二)依原告起訴狀所載：「原告與被告丁○○均為同一無線電車
    電台之司機，民國90年10月4日下午，雙方在平日排班之台
    北市○○路150巷401弄31號西北方三角公園處發生口角，於
    爭吵中被告丁○○曾揚言要原告好看，要原告死，不久，被
    害人騎乘機車欲離開該公園時，竟遭被告駕車自後以高衝撞
    ，造成被害人連人帶車衝向對向車道後倒地」。依此，雙方
    因排班發生口角引發肢體衝突後，被告丁○○因肢體殘障居
    於下方，而原告騎乘機車離去，在劃有分向限制線禁止迴轉
    之路段貿然迴轉，加以被告丁○○因口角、肢體衝突及身體
    殘障之故，「以計程車為侵權行為之工具」，誤踩所駕駛計
    程車油門，撞及原告機車致人車倒地受傷，顯見被告丁○○
    並「非執行職務」，而該計程車亦係丁○○所有，僅係靠行
    於被告南美公司，被告南美公司與丁○○間並無僱傭關係，
    且其行為在客觀上殊難認為與執行職務有關，被告南美公司
    自不負僱用人侵權行為連帶賠償責任。
(三)且證人朱兆銘於91年1月12日警訊筆錄證稱：「（請詳述當
    時目擊過程？）當日約18時左右我有看到蔣韻與人在三角公
    園爭吵但我不知道為何口角，仍後二人即不歡而散，與丙○
    ○爭吵之人就走到對面車道駕駛營小客車離開，丙○○走到
    我車子前方發動輕機車準備騎乘離開，就看到與丙○○爭吵
    之人駕駛小客車衝撞丙○○，且未開車燈，車速很快以我開
    車三十六年之駕駛經驗，當時衝撞丙○○之營小客車速約時
    速四、五十里公里以上，然後丙○○被衝撞到對面車道，倒
    在地上，此時正好有公車行駛該車道，幸該公車緊急剎車，
    不然丙○○就被公車輾過，然後衝撞之人就駕駛營小客車逃
    離現場」、「（你本人是否有聽到開車撞丙○○之人要致他
    於死等語？）『他們二人在公園吵架完』，我有聽到衝撞丙
    ○○之人要離去時宣稱幹你娘，要讓你死等語沒錯」，顯證
    被告丁○○以車衝撞原告丙○○，確非執行職務之行為而發
    生侵權行為，被告南美公司自不負僱用人之連帶賠償責任。
(四)按民法第217條，損害之發生或擴大，被害人與有過失者，
    法院得減輕賠償金額或免除之。本件車禍之發生，係原告騎
    乘機車離去，在劃有分向限制線禁止迴轉之路段貿然迴轉，
    以致被告丁○○駕駛之計程車煞車不及所撞倒，原告乃與有
    過失為肇事主因。倘被告南美公司不能免除連帶責任，因本
    件車禍原告丙○○於91年11月19日，已依汽車強制責任險向
    被告投保之泰安產物保險股份有限公司具領新台幣537.878
    元，依法應予扣除。另原告自承因本件車禍事故獲有保險給
    付，包括職災給付280.320元勞保給付422.000元，第三年責
    任險537.878元，及意外險350.000元，總計1.590.198元，
    依法應予扣除。
(五)關於原告請求費用部分：
　１工作損失部分：
　依新光醫院病歷摘要函覆，診斷「外傷性胸椎第十一節凹陷
  　性骨折」，並非載明為終身殘障無法恢復，況台灣現代醫學
    日新月異，醫學發展一日千里，實無殘障之虞。
　又依醫囑：術後宜休養一年以上，視恢復情況再執行工作，
  　會影響勞動力，尤其須久站及荷重用力之工作，減少程度約
    五成。益見原告有恢復健康，僅在一年內，會減少工作勞動
    力五成，況原告所從事者為計程車駕駛，不需久站及荷重用
    力，報載有肢體殘障嚴重者，均能從事駕駛計程車，並以此
    維生，足見原告請求減少工作能力五成至60歲，顯失所據。
　且查原告於90年10月4日受傷後「仍然從事駕駛工作」，且
    於93年3月21日在台北市○○路○段因「酒後駕車」經台北
    市木柵派出所舉發在案，足證，被告於本件車禍後，仍可從
    事駕駛工作，無減損其勞動能力。
　按民法第193條第1項命加害人一次支付賠償總額，以填補被
  　害人所受喪失或減少勞動能力之損害，應先認定被害人因喪
    失或減少勞動能力而不能陸續取得之金額，按其日後本可陸
    續取得之時期，各照霍夫曼式計算法，扣除依法定利率計算
    之中間利息，再以各時期之總收為加害人一次所應支付之賠
    償總額，始為允當。原告對減少勞動能力之請求未依霍夫曼
    法扣除中間利息，其請求顯乏依據。
　２醫療費用部分：
　　原告請求部分應扣除全民健保給付部分，其他請求及看護費
　　用須有醫生診斷證明為必要費用始可。
　３非財產損害賠償部分：
　　由法院斟酌加害人及請求權人之身份、地位、家庭經濟狀況
  　，並加害人之經濟情況（四十二年台上字第八六四號判決）
    ，如僱用人應負連帶賠償責任者，不應以僱用人之資力為權
    衡之準繩（五二年台上字第二六二號判決），按丁○○為一
    勞工階級，因公路法規以其計程車靠行南美公司，以勞力維
    生，原告請求五十萬元，實屬過高，顯不合理。並聲明：原
    告之訴駁回。
四、本件原告主張其於90年10月4日下午7時30分許，因被告丁○
    ○執行業務務駕駛車牌號碼號5Ｎ－120號營業小客車沿台北
    市○○路150巷401弄由西往東行駛，途經信義路150巷401弄
    31號前時，在該劃有分向限制線之路段貿然迴轉並撞擊原告
    ，使原告受有胸椎脊椎骨折之傷害，造成中度肢障。而被告
    丁○○前開業務過失傷害行為，業經本院刑事庭以91年度交
    自字第347號判處被告有期徒刑3月，如易科罰金，以參佰元
    折算壹日確定在案（見簡易庭卷第4頁）等情，為被告所不
    爭執，並經本院調取台灣高等法院92年度交上易字第237號
    案卷核閱無訛，並有該刑事判決書（附本院簡易庭卷）可稽
    ，是原告前開之主張，應可信實。
五、按因故意或過失，不法侵害他人之權利者，負損害賠償責任
    。不法侵害他人之身體或健康者，對於被害人因此喪失或減
    少勞動能力或增加生活上之需要時，應負損害賠償責任。又
    不法侵害他人之身體、健康、名譽、自由、信用、隱私、貞
    操，或不法侵害其他人格法益而情節重大者，被害人雖非財
    產上損害，亦得請求賠償相當之金額，民法第184條第1項前
    段、第193條第1項、第195條第1項分別定有明文。經查，原
    告因被告丁○○於行使其駕駛業務時之過失而受有傷害之事
    實，為被告丁○○所不爭執（見本院刑事庭以91年度交自字
    第347號卷第58頁、本院刑事庭以91年度交台灣高等法院92
    年度交上易字第237號卷第18頁），被告丁○○有過失至明
    。被告丁○○之業務過失行為既與原告之受傷間有相當因果
    關係，準此，被告丁○○自應依前開規定，對原告負侵權行
    為損害賠償責任。
六、被告南美公司雖否認與被告丁○○有僱傭關係云云。惟按受
    僱人因執行職務，不法侵害他人之權利者，由僱用人與行為
    人連帶負損害賠償責任，同法第188條第1項前段亦有明定。
    而此所謂受僱人因執行職務不法侵害他人之權利，不僅指受
    僱人因執行其所受命令，或委託之職務自體，或執行該職務
    所必要之行為，而不法侵害他人之權利者而言，即受僱人之
    行為，在客觀上足認為與其執行職務有關，而不法侵害他人
    之權利者，就令其為自己利益所為亦應包括在內（最高法院
    42年度台上字第1224號判例意旨參照）。又民法第188條所
    稱之受僱人，係以事實上之僱用關係為標準，僱用人與受僱
    人間已否成立書面契約，在所不問（最高法院45年台上字第
    1599號判例意旨參照）。蓋該條規定之立法精神，乃重在保
    護經濟上弱者，增加被害人或得依法請求賠償之第三人之求
    償機會，故受僱人之行為是否與其職務有關，理應從廣義解
    釋。職是之故，所謂受僱人執行職務，不法侵害他人權利之
    行為，不僅指受僱人職務範圍內之行為而定，即與執行職務
    相牽連之行為，職務上予以機會之行為，一般人可信為職務
    所需或附隨之業務，與執行職務之時間或處所有密切關係之
    行為，皆屬執行職務之行為，一旦不法侵害他人權利者，亦
    應包括在內。且受僱人並非僅限於僱傭契約所稱之受僱人，
    凡客觀上被他人使用，為之服勞務而受其監督者，均係受僱
    人。縱私人購買營業小客車而靠行於車行營業，亦足認該私
    人於客觀上係為該車行服勞務。至於被告南美公司所提行政
    院勞工委員會86年1月10日台86勞動1字第000768號函，乃針
    對「台灣省汽車貨運商」所為之解釋，實與本件所涉之「計
    程車駕駛」與「計程車行」無關。該函所欲解釋者，僅為靠
    行於台灣省汽車貨運商同業公會聯合會之車主並非勞工，而
    無適用勞動基準法之問題，此與民法第188條僱用人侵權行
    為責任規範乃為保障經濟上弱者，增加被害人之求償機會，
    是著重在執行職務之外在客觀行為，二者規範目的實有不同
    ，不可相提並論。本件被告丁○○既靠行於被告南美公司對
    外營業，不論該肇事車輛係何人出資購買，客觀上已足認被
    告丁○○係為被告南美公司提供勞務，而為被告南美公司使
    用，揆諸前揭說明，被告丁○○為被告南美公司之受僱人，
    應可認定。
七、被告南美公司復辯稱被告丁○○「非因執行職務」而發生侵
    權行為，並提出數則實務判決為證。惟各案基本事實暨具體
    情節不一，本難遽為比附援引。而本件原告起訴狀所載之情
    節，早於原告在業務過失傷害之刑案告訴時提出，及證人朱
    兆銘於91年1月12日警訊筆錄中之證詞，歷經台北地方法院
    檢察署檢察官、本院刑事庭法官及台灣高等法院法官逐一審
    酌並比對其他事證後所不採信（見本院刑事庭91年度交自字
    第347號刑事判決、台灣高等法院92年度交上易字第237號刑
    事判決理由欄一、二所載內容），是被告南美公司執此抗辯
    被告丁○○係以車衝撞原告，並非執行職務之行為而發生侵
    權行為云云，自無可取。系爭交通事故發生時，被告丁○○
    係駕駛該營業小客車與原告發生擦撞，外觀上被告丁○○之
    行為，依一般情形觀之，顯係執行其駕駛計程車之職務，其
    因此所生之侵權行為責任，依前揭民法規定，自應由被告南
    美公司與之負僱用人之連帶賠償責任。
八、按不法侵害他人之身體或健康者，對於被害人因此喪失或減
    少勞動能力或增加生活上之需要時，應負損害賠償責任。不
    法侵害他人之身體、健康．．，被害人雖非財產上之損害，
    亦得請求賠償相當之金額。不法毀損他人之物者，被害人得
    請求賠償其物因毀損所減少之價額。民法第193條、第195條
    及第196條分別定有明文。茲就原告請求被告連帶賠償之費
    用，是否應予准許，審酌如下：
(一)工作損失部分：
　１查原告係向車行承租計程車營業，主要營業範圍遍及台北縣
　  市，每日工作約10至12小時，扣除油費及每日500元租金，
    每日平均淨收入約有1200元至1300元不等，而本院函詢台北
    縣計程車駕駛員職業工會後，該會曾金蓮小姐表示，依其經
    驗，以司機每日正常運作不考慮特殊因素，每日收入含油錢
    約2千到3千元，每月收入約7萬5千到9萬5千元，亦有公務電
    話紀錄一紙可參（見本院卷第25頁）。是原告主張每月平均
    收入3萬元，應屬可取。
  ２原告因本件事故致受有外傷性胸椎第11節凹陷性骨折，術後
  　宜休養1年以上，方能視恢復情況再執行工作，且會影響勞
    動力，由其需久站及荷重用力之工作，減少程度約五成左右
    ，且於91年月5日手術固定胸椎，復健至今仍有間歇性背痛
    ，步履不穩，又因已過1年，將無法痊癒，一定會留下所謂
    後遺症，終生宜僅從事輕便工作，不宜過度荷重，此有新光
    吳火獅紀念醫院原告主治醫師二次之回函可考（見本院卷第
    35頁、192頁）。
  ３原告因系爭事故1年內無法工作，致受有36萬元之工作損失
  （每月30,000×12個月= 360,000）。又原告因工作能力減少5
　  成，收入勢將相對減少，參原告原從事之計程車駕駛工作，
    每年收入將減少約18萬元，以事故發生時原告為37歲，勞工
    強制退休年齡為60歲計算，扣除1年原告完全無法工作之期
    間，原告受有23年之薪資損害，依霍夫曼係數表扣除期前利
    息，原告因喪失5成勞動能力所受損害為2,708,132元（180,
    000×15.00000000 = 2,708,132）。總計，原告所受之工作
　　損失為3,068,132元（360,000 + 2,708,132 = 3,068,132）
  　，應屬有據。
  ４被告南美公司雖辯稱原告於系爭車禍事故後仍有駕駛計程車
    行為乙節。惟按民法第193條第1項規定，不法侵害他人之身
    體或健康者，對於被害人因此喪失或減少勞動能力，或增加
    生活上之需要時，應負損害賠償責任。是被害人身體或健康
    受侵害，致喪失或減少勞動能力，其本身即為損害。此因勞
    動能力減少所生之損害，不以實際發生者為限，即將來之收
    益，因勞動能力減少之結果而不能獲致者，被害人亦得請求
    賠償。其損害金額，應就被害人受侵害前之身體健康狀態、
    教育程度、專門技能、社會經驗等方面酌定之。至於個人實
    際所得額，則僅得作為評價勞動能力損害程度參考，不得因
    薪資未減少即謂無損害。（最高法院93年度台上字第1489號
    判決意旨參照）。本件原告確因系爭事故致喪失5成之勞動
    能力而受有損害，此有前述新光醫院回函可稽，縱原告於事
    故後仍有駕駛計程車行為，亦無礙於原告受有損害之事實，
    況原告確因脊椎受有傷害，無法久坐，則其駕駛計程車之時
    間必將大幅縮短，是原告受有喪失勞動能力之損害，應可認
    定，因認無再行函查原告是否能駕駛計程車之必要，附此敘
    明。
(二)醫療費用：
  １住院費及醫療費用32,126元：此有收據正本（附於91年北交
    簡附民字第88號卷）可稽，應為可取。
  ２看護費費用7,392元：查原告發生車禍後，因脊椎外傷併胸
　  椎壓迫性骨折，自90年10月4日至同年月9日在台北醫學院住
    院治療共6日，後又因第11節胸椎壓迫性骨折，於91年5月4
    日住進新光吳火獅紀念醫院接受開刀治療，同年月11日出院
    ，總計前後共住院14日，住院期間皆需專人看護照料，而由
    配偶周琳負責看護，看護工作縱係由近親為之，而非僱請支
    薪之看護人員，惟該近親因看護所付出之工作價值及勞費，
    仍應計給看護費用，方符法理之平。依行政院勞工委員會公
    告之基本工資每月15,840元比例計算，是原告此部分請求被
    告給付7,932元（15,840×14/30 = 7,392），亦屬有據。
(三)原告受有保險給付計1,590,198元，依法應予扣除：
  １按基於同一原因事實受有損害並受有利益者，其請求之賠償
 　 金額，應扣除所受之利益。民法第216條之1訂有明文。查原
    告因本件交通事故獲有保險給付，包括職災給付280,320 元
    、勞保給付422,000元、第三責任險537,878元及意外險350,
    000元，總計1,590,198元（280320+422000+537878+350000=
    0000000），爰依法扣除。另原告受有泰安產物保險股份有
　  限公司理賠第三責任險之537,878元，原告曾於94年2月17
    日更正訴之聲明暨準備狀扣除510,000元，復於94年7月7日
    具狀更正扣除，並無不合。
(四)非財產上損害賠償50萬元：按不法侵害他人之人格權，被害
    人受有非財產上損害，請求加害人賠償相當金額之慰撫金時
    ，法院對於慰撫金之量定，應斟酌實際加害情形、所造成之
    影響、被害人痛苦之程度、兩造之身分地位經濟情形及其他
    各種狀況，以核定相當之數額（最高法院47年台上字第1221
    號、51年台上字第223號判例意旨參照）。本院審酌原告正
    值壯年，原有正當職業，與妻育有一年僅2歲之幼女，家庭
    和樂，因本次車禍受有第11節胸椎壓迫性骨折而造成終生中
    度殘障，除需長期忍受身體不適，更因此減損工作能力，並
    增加生活上之不便及支出，惟系爭車禍事故之發生，係因原
    告在劃有分向限制線禁止迴轉之路段貿然迴轉，被告丁○○
    具有駕駛疏忽之過失，以致二車發生碰撞，此有台北市車輛
    行車事故鑑定委員92 年3月4日北鑑審字第09230012500號鑑
    定意見書（附在台灣台北地方法院91年交易字第347號卷第
    20頁）可按，是原告對於系爭事故之發生顯然與有過失，參
    之事發至今，被告丁○○未加聞問，彼僱用人即被告南美公
    司亦未出面協助善後處理，原告所受之身體及精神上痛苦，
    再衡諸兩造當事人之身分、地位、經濟狀況、被告之加害程
    度及原告之受害情況暨與有過失等節，因認原告請求被告給
    付250,000元非財產上損害賠償，尚屬相當，應予准許。至
    逾此範圍之請求，則屬無據，不應准許。
(五)綜上所述，原告所受之財產上損害計3,107,650元（0000000
    +32126+7932=0000000），扣除原告已領受之保險金計1,
    590,198元，並加計非財產上損害25萬元，總計原告所受之
    損害為2,017,452元（3,107,650-1,590,198+250,000=1,
    767,452）。
(六)從而，原告依民法侵權行為之法則請求被告連帶給付原告共
    計2,017,452元，及自刑事附帶民事訴訟起訴狀繕本送達翌
    日即93年3月25日起至清償日止，按年息百分之五計算之法
    定遲延利息之範圍內，為有理由，應予准許；至逾此部分之
    請求，為無理由，不應准許。
九、原告陳明願供擔保，聲請宣告假執行，原告勝訴部份，與法
    核無不合，爰酌定相當之擔保金額宣告之；至原告其餘假執
    行之聲請，因訴之駁回而失所附麗，不應准許。
十、至兩造其餘之攻擊或防禦方法，及未經援用之證據，經本院
    斟酌後，認為均不足以影響本判決之結果，自無逐一詳予論
    駁之必要，併此敘明。
十一、結論：本件原告之訴，為一部有理由，一部無理由，依民
      事訴訟法第79條、第390條第2項，判決如主文。
中　　　華　　　民　　　國　　94　年　　8　　月　 8 　日
                      民事第三庭  法  官 林振芳
右為正本，係照原本作成。
如對本判決上訴，須於判決送達後廿日內向本院提出上訴狀
中　　　華　　　民　　　國　　94　年　　8　　月　 8 　日
                                  書記官 李淑芬
